【裁判字號】    97,交聲,3133
【裁判日期】    980105
【裁判案由】    聲明異議
【裁判全文】
臺灣臺中地方法院交通事件裁定      97年度交聲字第3133號
原處分機關  交通部公路總局臺中區監理所
聲明異議人  甲○○
即受處分人
                    巷19號
上列異議人即受處分人因違反道路交通管理處罰條例案件，不服
交通部公路總局臺中區監理所中華民國97年9月29日所為之中監
違字第裁60-I00000000號處分，聲明異議，本院裁定如下：
    主  文
異議駁回。
    理  由
一、原處分機關意旨略以：聲明異議人即受處分人甲○○（下稱
    異議人）所有之車牌號碼3Q－9745號自用小客車，於民國97
    年2月27日10時32分，行經彰化縣和美鎮○○路、線東路口
    ，因未依號誌指示行駛，經彰化縣警察局交通警察隊和美分
    隊警員以彰警交字第I00000000號違反道路交通管理事件通
    知單當場舉發，因異議人未於應到案日期即97年3月13日前
    繳納罰鍰結案或向處罰機關到案陳述意見並聽候裁決，原處
    分機關乃於97年9月29日依道路交通管理處罰條例第48條第1
    項第2款、第63條第1項第1款規定及違反道路交通管理事件
    統一裁罰基準及處理細則第43條、第44條及第67條之規定，
    以中監稽違字第裁60－I00000000，遂裁罰新臺幣（下同）
    1,800元，並計違規點數1點，於法並無不合等語。
二、聲明異議意旨略以：伊當時被警察攔檢下來時，警察跟伊說
    等收到紅單後再去繳款，一直等到收到裁決書才知道已逾期
    並罰款1,800元，原本罰款是600元卻因為警察的口誤，讓伊
    多損失1,200元，爰此聲明異議等詞。
三、按汽車駕駛人轉彎時，不依標誌、標線號誌指示，處新台幣
    六百元以上一千八百元以下罰鍰，道路交通管理處罰條例第
    48條第1項第2款定有明文；又有道路交通管理處罰條例第四
    十八條之情形者，記違規點數一點，同法第63條第1項第1款
    亦定有明文。再按行為人有違反道路交通管理處罰條例之情
    形者，應填製舉發違反道路交通管理事件通知單，當場舉發
    者，應填記駕駛人或行為人姓名、性別、出生年月日、地址
    、車牌號碼、車輛種類。被查獲之駕駛人或行為人為受處分
    人時，應於填記通知單後將通知聯交付該駕駛人或行為人簽
    名或蓋章收受之。復按填製通知單，應到案日期應距舉發日
    十五日。違反道路交通管理事件統一裁罰基準及處理細則第
    11條第1項第1款前段、第15條前段分別定有明文，此於違反
    道路交通管理事件統一裁罰基準及處理細則第11條第1項第1
    款規定甚明。末按違反道路交通管理事件行為人，未依規定
    自動繳納罰鍰，或未依規定到案聽候裁決，處罰機關應依基
    準表於舉發違反道路交通管理事件通知單送達且逾越應到案
    期限六十日後之三個月內，逕行裁決之，此有違反道路交通
    管理事件統一裁罰基準及處理細則第44條第1項亦有明文。
四、本件異議人固不否認於上開時地其有「不依標誌、標線號誌
    指示」之違規情事，惟以前揭情詞置辯。經查：
(一)、本件係當場舉發之違規案件，違規日期為97年2月27日，
      舉發員警同時掣開彰警交字第I00000000號舉發通知單，
      其上清楚填載駕駛人、性別、地址、出生年月日、身分證
      統一編號、車牌號碼、車輛種類、車主姓名、車主地址等
      資料，且記明應到案日期為「97年3月13日前」等情，有
      卷附之彰化縣警察局彰警交字第I00000000號舉發通知單
      1紙可稽，是本件舉發程序，經核尚無不合。又本件原舉
      發通知單業經異議人當場簽名予以領受，除有上開舉發通
      知單1紙可證外，復經證人即本件舉發之員警劉耀中於本
      院訊問具結證稱：異議人違規當時，當場在違規通知書上
      「收受通知聯者簽章欄」簽名、收受，通知單所載之到案
      日期為繳費期限等語（見本院卷頁13反）屬實在卷，再者
      ，異議人當場所簽收之上述舉發通知單，亦已載明「應到
      案日期為97年3月13日前」、「得採網際網路、語音轉帳
      、郵繳或向金融機構繳納罰緩。」等語明確，是異議人確
      於當場簽名收受上開舉發通知單，及該通知單上亦載明應
      到案之日期即繳費期限及繳納罰款方式等事，核均屬無誤
      。
(二)、又據證人即本件舉發警員劉耀中於本院訊問時證稱：異議
      人於現場已經簽名，依伊的舉發經驗，伊會告知違規人之
      違規事項，這個路口是箭頭指示燈號，須待下一個左轉燈
      號才可左轉，伊在現場沒有授意或是誤導異議人於待通知
      單送達後才繳納罰款，因若另外等通知會造成逾期之情況
      ，伊大部分會告訴違規人於應到案期限前繳納罰款，但伊
      不可能告知違規人再等通知等情（見本院卷頁13反至頁14
      ），本院審酌證人劉耀中係執行公務之公務員，其與異議
      人間並無恩怨糾紛，且於本件卷存證據資料內並無任何積
      極證據足以證明證人劉耀中上開證述內容係屬虛偽，再衡
      之異議人身為通過國家駕駛執照考試並領有駕駛執照之用
      路人，對於前揭交通法規、罰則暨其處罰程序，要難諉為
      不知，從而異議人未按期繳納罰鍰，其已逾應到案期限，
      係屬異議人個人之過失，尚不能據為免責之事由。
五、綜上所述，本件異議人違規事證明確，原處分機關依道路交
    通管理處罰條例第48條第1項第1款、第63條第1項及違反道
    路交通管理事件統一裁罰基準及處理細則、違反道路交通管
    理事件統一裁罰基準表等規定，處罰鍰1,800元並記違規點
    數1點，核無違誤，異議人以「警員誤導會另再收到紅單再
    行繳款」之理由，據以聲明異議，並無理由，應予駁回。
據上論斷，應依道路交通管理處罰條例第87條第2項、道路交通
案件處理辦法第19條，裁定如主文。
中    華    民    國    98    年    1     月    5     日
                        臺灣臺中地方法院交通法庭
                            法  官  楊曉惠
上正本證明與原本無異。
如不服本裁定，應於送達後5日內，向本院提出抗告狀。
                            書記官  陳玲誼
中    華    民    國    98    年    1     月    5     日


司法院資訊處製作；財團法人民間司法改革基金會備份。
